臺灣基隆地方法院民事判決
109年度訴字第449號
原      告  華南商業銀行股份有限公司

法定代理人  張振芳  
訴訟代理人  謝仁智  
被      告  陳沛鋒  
                      (現於法務部矯正署泰源技能訓練所附                         設臺東監獄泰源分監執行中)

上列當事人間請求給付借款事件，本院於民國109年11月10日言
詞辯論終結，判決如下：
    主  文
被告應給付原告新臺幣(下同)423萬9,841元及如附表所示之利息
、違約金。
訴訟費用4萬2,976元由被告負擔。
事實及理由
一、被告經合法通知，沒有在言詞辯論期日出庭，而他沒有民事
    訴訟法第386條各款所規定的情形，所以本院依原告聲請，
    在只有原告一方到場辯論之情形下作成判決。
二、原告起訴主張：被告於104年1月14日與原告簽訂1475自辦優
    惠購屋貸款、1564圓夢裝潢貸、1324保障型房貸(保費)等貸
    款契約，向原告借款3筆共1,116萬1,314元，約定借款期間
    自104年1月14日起至124年1月14日止，利息自借款日起按中
    華郵政股份有限公司2年期定期儲金機動利率加碼0.595%算
    ，按月計息，嗣後機動調整，除1475自辦優惠貸款部分，本
    金自借款日起，前36個月於每月14日付息，自第37個月起再
    依年金法按月平均攤付本息外，其餘均自借款日起，依年金
    法，於每月14日按月平均攤付本息，任何一宗債務不依約攤
    付本息時，視為全部到期，如遲延還本或付息，本金自到期
    日起（分期攤還自攤還日起），利息自約定繳息日起，依應
    還款額逾期在6個月以內者，按約定利率10%，逾期超過6個
    月者，按約定利率20%計付違約金。嗣被告尚積欠原告423萬
    9,841元及如附表所示之利息、違約金，爰依消費借貸法律
    關係，請求法院判決如主文第1項所示。
三、被告經合法通知，沒有在言詞辯論期日到庭，惟提出書狀陳
    述不同意原告之請求。
四、法院的判斷：
　㈠原告主張的上開事實，已提出貸款契約、撥款委託書、切結
    書、授權書、增補契約書暨申請書、台灣新北地方法院強制
    執行金額分配表(以上均為影本)等為證，查與其所述相符；
    被告經合法通知，於言詞辯論期日不到場，僅以書狀表示不
    同意原告之請求，並未提出書狀表明證據或有利於己之答辯
    理由，本院綜合上開證據調查結果，自堪信原告之主張為真
    實。
　㈡依民法第478條前段規定，借用人應於約定期限內，返還與借
    用物種類、品質、數量相同之物。又遲延之債務，以支付金
    錢為標的者，債權人得請求依法定利率計算之遲延利息，但
    約定利率較高者，仍從其約定利率；當事人得約定債務人於
    債務不履行時，應支付違約金，民法第233條第1項、第250
    條第1項亦分別定有明文。被告向原告借款未依約清償，從
    而，原告依消費借貸之法律關係，請求被告應給付本金423
    萬9,841元及如附表所示之利息、違約金，自有理由，應予
    准許。
五、本件訴訟費用即第一審裁判費為4萬2,976元，此外並無其他
    費用之支出，依民事訴訟法第78條規定應由被告負擔。
六、結論：原告之訴為理由，因此判決如主文。
中　　華　　民　　國　　109 　年　　11　　月　　24　　日
　　              民事庭法  官  林淑鳳
以上正本係照原本作成。
如對本判決上訴，須於判決送達後20日內向本院提出上訴狀。如
委任律師提起上訴者，應一併繳納上訴審裁判費。
中　　華　　民　　國　　109 　年　　11　　月　　24　　日
                        書記官  陳櫻姿